臺灣新竹地方法院刑事判決　　　　　　　93年度易字第160 號
公　訴　人　臺灣新竹地方法院檢察署檢察官
被　　　告　壬○○
指定辯護人　本院公設辯護人　乙○○
上列被告因詐欺案件，檢察官提起公訴（92年度偵字第68號）後
，聲請改依協商程序而為判決，本院判決如下：
    主  文
壬○○連續意圖為自己不法之所有，以詐術使人將本人之物交付
，處有期徒刑壹年伍月。
    事實及理由
一、犯罪事實：
    壬○○自民國90年9 月3 日起，至91年6 月30日止，受僱於
    東茂科技股份有限公司（以下簡稱東茂公司），擔任工程事
    業處工程師一職，以負責工地僱工、請領工資、發放工資、
    訂購材料、請領貨款、管理工程進度、工地安全衛生等工作
    為業，為從事業務之人，其並自90年12月間起，經東茂公司
    指派至位於桃園市○○路23號處之宏達國際電子股份有限公
    司進行消防系統改善工程（以下簡稱宏達工程）。詎壬○○
    竟萌生意圖為自己不法之所有及行使業務上登載不實之文書
    以詐領工資之概括犯意，明知附表所示周春生等人或未擔任
    宏達工程之點工、或其實領工資未達附表給付淨額欄所示之
    數額，仍自91年1 月9 日起至91年4 月30日止，連續多次持
    其業務上所製作虛報或浮報之不實支出申請單向東茂公司請
    領點工工資而行使，致使東茂公司信以為真，陷於錯誤，如
    數將工資撥入壬○○設於中國信託商業銀行、帳號00000000
    0000號之帳戶，壬○○因此詐得新臺幣（下同）3,256,899
    元。嗣因東茂公司去函點工人員查詢受領工資金額，發現各
    人員實際支領工資並非如壬○○所請領金額，始知受騙。壬
    ○○又延續上揭犯意，於91年6月間，佯稱宏達工程向文芳
    企業有限公司（以下簡稱文芳公司）購買防煙垂壁材料，並
    提出文芳公司所開立之2張金額共計119,900元之發票，再填
    寫其業務上所製作之內容不實之支出申請單，向東茂公司提
    出而行使，詐領材料貨款，嗣因東茂公司查知文芳公司實係
    餐廳，東茂公司並未向文芳公司訂購防煙垂壁材料，因而退
    件處理，始未得逞。案經東茂公司訴請臺灣新竹地方法院檢
    察署檢察官偵查起訴。
二、證據：
（一）告訴代理人黃隆豐、古素秋於偵訊時之指訴及易定芳律師
      於本院準備程序時之指訴、告訴人法定代理人辛○○於偵
      訊及本院準備程序時之指訴。
（二）被告壬○○於偵訊、本院準備程序及協商程序時之供述。
（三）證人何金川、蔡鴻泉、戴呈進、吳鴻康、謝世立、趙文琮
      、劉信昌、陳旭明、趙峰進、戴呈華、鍾孟華、丙○○、
      謝明城、甲○○、鄭鴻達、朱清榮、陳自誠、戊○○、呂
      政惟、周蒼玄及游政興等人於偵訊時之證述暨證人庚○○
      、己○○於本院審理時之證述。
（四）證人周春生、吳鴻康、趙文琮、己○○、游政興、涂嘉源
      、戴呈華、丙○○、趙峰進、王森民、謝明城、甲○○、
      戴呈進、楊明德、戊○○、陳自誠、黃能利、呂政惟、丁
      ○○、周蒼玄回覆東茂公司工資給付實情之回函。
（五）東茂公司撥入點工工資明細1 份、被告所填寫自91年1 月
      9 日起至同年4 月30日止之點工工資支出申請單21張及4
      月份點工時數表1 份。
（六）東茂公司存摺影本2 份、中國信託商業銀行存入憑證7 張
      及彰化銀行匯款回條聯1 張。
（七）東茂公司91年度點工所得人資料彙總1 份。
（八）證人劉祿（身分證統一編號：Ｚ000000000 號）之個人基
      本戶籍資料1 份。
（九）被告所填寫自91年1 月9 日起至同年4 月30日止之點工工
      資支出申請單21張。
（十）文芳公司營業項目資訊資料1 份。
（十一）被告所填寫防煙垂壁材料貨款支出申請單及所附文芳公
        司所出具之發票2 張。
（十二）東茂公司科技人員進出宏達國際教育訓練簽名資料表14
        張。
（十三）宏達國際水電清潔裝潢點工時數表7 張。
（十四）中國信託商業銀行於94年2月25日以中信銀作業0000000
        0000號函送之被告所有中國信託商業銀行帳戶明細資料
        1 份。
（十五）臺灣銀行新竹分行94年4 月27日新竹營字第0940003083
        1 號函1 份。
三、本件經檢察官與被告、辯護人於審判外達成協商之合意且被
    告已認罪，其合意內容為：（一）被告願受科刑範圍為有期
    徒刑1 年5 月。經查，上開協商合意並無刑事訴訟法第455
    條之4 第1 項所列情形之一，檢察官聲請改依協商程序而為
    判決，本院爰不經言詞辯論，於協商合意範圍內為協商判決
    ，合予敘明。
四、本件經本院定於94年9 月30日宣判，並依刑事訴訟法第455
    條之9第1項之規定，由書記官將主文、犯罪事實要旨及處罰
    條文記載於宣示判決筆錄，並送達。嗣被告聲請法院交付判
    決書，故為本件判決書之製作，亦附此敘明。
五、應適用之法條：刑事訴訟法第455 條之4 第2 項、第455 條
    之8 ，刑法第56條、第339 條第1 項、第216 條、第215 條
    、第55條，罰金罰鍰提高標準條例第1 條前段。
六、本判決除有刑事訴訟法第455 條之4 第1 項第1 款、第2 款
    、第4 款、第6 款、第7 款所定情形之一，或違反同條第2
    項規定者外，檢察官與被告、辯護人均不得上訴。
七、如有前項得上訴之情形，得自收受判決送達之日起10日內，
    向本院提出上訴書狀，上訴於第二審法院。
中　　華　　民　　國　　94　　年　　11　　月　　7 　　日
                  刑事第五庭    審判長法  官  陳健順
                                      法　官　劉兆菊
                                      法  官  楊惠芬
以上正本證明與原本無異。
不得上訴。
中　　華　　民　　國　　94　　年　　11　　月　　7 　　日
                                      書記官  汪淑菁
附錄論罪科刑法條：
刑法第215 條：
從事業務之人，明知為不實之事項，而登載於其業務上作成之文
書，足以生損害於公眾或他人者，處3 年以下有期徒刑、拘役或
500 元以下罰金。
刑法第216 條：
行使第210 條至第215 條之文書者，依偽造、變造文書或登載不
實事項或使登載不實事項之規定處斷。
刑法第339 條第1 項：
意圖為自己或第三人不法之所有，以詐術使人將本人或第三人之
物交付者，處5 年以下有期徒刑、拘役或科或併科1 千元以下罰
金。
